# 应收账款坏账准备

提问人：凤凰城十三少 时间：2020-10-14 11:33:10
我公司一笔应收账款 1 亿元，账龄 3 年，按照账龄应计提 3000 万坏账准备（2-3年30%），但今年对方破产重整，裁定重整计划明确能还 9500 万，我们是不是可以单独计提坏账 500 万，而不按照账龄计提

回答人：chenyiwei
首先必须证明该笔债权的信用风险特征具有特殊性，因此不适合于账龄法计提；其次要关注预计可收回 9500 万元的现实可能性，要注意获取相关的事实证据，而不仅仅是一份纸面上的还款计划。